【裁判字號】    88,訴,634
【裁判日期】    890331
【裁判案由】    搶奪
【裁判全文】
臺灣彰化地方法院刑事判決                          八十八年度訴字第六三四號
    公  訴  人  臺灣彰化地方法院檢察署檢察官
    被      告  乙○○
右列被告因搶奪案件，經檢察官提起公訴（八十八年度偵字第七二０五號），本院判
決如左：
        主      文
乙○○意圖為自己不法之所有，而搶奪他人之動產未遂，處有期徒刑壹年。
扣案之厚紙板貳張及雙面膠帶壹捲均沒收。
        事      實
一、乙○○於民國（下同）八十八年七月六日上午十時二十分許，騎乘ＴＰＲ─六五
    五號機車，行經彰化縣員林鎮○○○街時，見甲○○手持皮包獨行，竟意圖為自
    己不法之所有，將其車牌號碼後三位阿拉伯數字以雙面膠黏貼厚紙板遮蓋，頭戴
    安全帽，車行至甲○○面前，乘甲○○不注意而不及防備之際，以徒手拉取之方
    式，搶奪甲○○手中之皮包，幸甲○○緊抓皮包不放，乙○○始未能得逞而未遂
    ，旋即駕車沿台灣彰化地方法院後面巷道向北逃逸。嗣經甲○○向巡邏經過之警
    員請求處理，而於同日上午十時三十五分，為警在彰化縣員林鎮○○路北端陸橋
    下，查獲乙○○，並扣得自乙○○所騎之機車上遺落之上開黏貼在車牌上之厚紙
    板一片，又在該機車之車頭鑰匙孔下方之置物箱及乙○○之身上分別扣得厚紙板
    一片、雙面膠帶一捲。
二、案經彰化縣警察局員林分局報請台灣彰化地方法院檢察署檢察官偵查起訴。
        理      由
一、訊據被告乙○○矢口否認有何右揭犯行，辯稱：扣案之紙板及雙面膠帶均係其就
    讀幼稚園大班之兒子玩耍之用，其順手將之放置在車上置物箱及身上口袋內，其
    並未以紙板貼住車牌上之阿拉伯數字，又紙板中之一片係自伊車上飛落車外，並
    非其丟棄云云。惟查，被告於偵查中自承上開機車平常係其在騎用，且八十八年
    七月六日當天，其並未更換穿著，均係穿著照片上之衣物等語，而被害人甲○○
    業於警訊時明白指認搶奪其皮包之人之穿著及所騎之機車，即係被告及其所騎之
    機車等情；核與證人即本件查獲之彰化縣警察局交通隊員林分隊隊員陳啟明於偵
    查中證稱：「他（即乙○○）當時已將車牌上之厚紙板扯下來丟在地上，另壹塊
    紙板則放在車頭鑰匙孔下的置物箱，且在他口袋查獲壹捲雙面膠」，「追趕乙○
    ○時有看見他車牌上有貼紙板，且車牌後三位數字有雙面膠的殘渣」等語悉相吻
    合。是被告上開所辯，要屬臨訟卸責之詞，不足採信。此外，復有照片五張、車
    籍作業系統─查詢認可資料附卷，與扣案之物可資佐證，本案事證已臻明確，被
    告犯行至堪認定，應依法論科。
二、核被告所為，係犯刑法第三百二十五條第三項、第一項之搶奪未遂罪。又被告犯
    行僅止於未遂階段，依刑法第二十六條前段之規定，按既遂犯之刑度減輕其刑。
    爰審酌現今社會中騎車搶奪他人財物之情形甚為猖獗，往往對被害人造成心理上
    之恐懼感與不安，久難平復，且被告犯罪後，飾詞狡辯，態度不佳暨其品行、犯
    罪之動機、目的、手段、智識程度等一切情狀，量處如主文所示之刑，以資懲儆
    。扣案之厚紙板二張及雙面膠帶一捲，為被告所有，供搶奪所用之物，應依法宣
    告沒收。至另扣案之安全帽一頂，雖為被告所有，然非供犯罪所用之物（非全罩
    式安全帽），故無從併與宣告沒收，附此敘明。
據上論斷，應依刑事訴訟法第二百九十九條第一項前段，刑法第三百二十五條第三項
、第一項、第二十六條前段、第三十八條第一項第二款，判決如主文。
本件經檢察官陳德芳到庭執行職務。
中    華    民    國    八  十  九    年      三       月     三十一    日
                            臺灣彰化地方法院刑事第二庭
                                法      官  康  弼  周
（得十日內上訴）


司法院資訊處製作；財團法人民間司法改革基金會備份。
